【裁判字號】    90,易,310
【裁判日期】    900821
【裁判案由】    傷害等
【裁判全文】
臺灣花蓮地方法院刑事判決                            九十年度易字第三一號
    公  訴  人  臺灣花蓮地方法院檢察署檢察官
    被      告  甲○○
右列被告因傷害等案件，經檢察官提起公訴（九十年度偵字第一一九四號），本院判
決如左：
    主  文
甲○○連續傷害人之身體，處拘役伍拾日，如易科罰金，以參佰元折算壹日；又以加
害身體之事，恐嚇他人致生危害於安全，處拘役參拾日，如易科罰金，以參佰元折算
壹日，扣案之小山刀壹把沒收。應執行拘役柒拾日，如易科罰金，以參佰元折算壹日
，緩刑貳年，緩刑期內付保護管束。扣案之小山刀壹把沒收。
    事  實
一、甲○○與丙○○係夫妻關係，為家庭暴力防治法第三條第一款所定之家庭成員。
    甲○○懷疑其妻外遇，竟基於傷害之概括犯意，先於民國九十年三月十八日二十
    二時許，在停放於花蓮縣新城鄉○○村○○路七二三巷十號前之車內，徒手毆打
    丙○○頭部，致其受有頭部外傷併腦震盪之傷害。當日返家後，竟另起恐嚇之犯
    意，在花蓮縣秀林鄉文蘭村重光四十八號住處，持其所有之小山刀一把，對丙○
    ○恐嚇稱：「如不說有無外遇，這刀子就進去了」等語，致其心生畏懼而危害於
    其身體安全。甲○○因不滿丙○○拒絕行房，復承前述之傷害犯意，於同年四月
    七日，在上開住處，徒手毆打丙○○，致其受有右肩、右腕挫傷之傷害。並扣得
    小山刀一把。
二、案經丙○○訴請臺灣花蓮地方法院檢察署檢察官偵查起訴。
    理  由
一、訊據被告甲○○僅坦承於九十年三月十八日毆打丙○○，然矢口否認有恐嚇及於
    同年四月七日之傷害犯行，辯稱：「因為我受不了我太太外遇，所以我拿刀出來
    是要刺自己，我說『刀子就進去了』，是指刺自己。四月七日那天沒有打我太太
    」云云。經查，被告右揭犯行，業據告訴人丙○○指述甚詳，另證人乙○○於偵
    查中證稱三月十八日被告有毆打丙○○等語，並有告訴人於三月十九日應診之診
    斷書影本一紙在卷可參，故被告此部分之自白與事實相符，應可採認。次查，被
    告於同年四月七日傷害之部分，告訴人雖未於當日或次日即刻驗傷，然其於四月
    九日經檢察官偵訊時，即已指述，且於偵訊後即至醫院驗傷，而驗傷日期距離被
    告毆打之時間尚非久遠，應堪認告訴人所提之四月九日應診之診斷書影本一份足
    認為被告毆打告訴人成傷之證據，堪認告訴人並非無端憑空指述，被告對此予以
    否認，應不足信。另查，被告已自承持小山刀一把對告訴人說「如不說有無外遇
    ，這刀子就進去了」等語，衡諸被告係因懷疑告訴人外遇，先在車內毆打告訴人
    ，於返家後因怒氣未消，繼續質問告訴人有無外遇，復持小山刀一把對告訴人為
    上開不當言詞，故自雙方先前所引發爭執等一連串舉動觀之，被告持刀所為上開
    言語應有恐嚇之犯意，其辯稱「說此話是要刺自己」云云，無非事後避重就輕之
    詞，不足採信。本件事證已明，被告犯行堪以認定。
二、按被告與其妻丙○○係家庭暴力防治法第三條第一款之家庭成員，其故意實施家
    庭暴力行為，乃屬家庭暴力防治法第二條第二項之家庭暴力罪。核被告所為，係
    犯刑法第二百七十七條第一項之傷害、第三百零五條之恐嚇罪。被告先後二次傷
    害犯行，時間緊接，所犯構成要件相同，顯係基於概括犯意為之，依連續犯規定
    論以一罪，並加重其刑。其所犯上開二罪間，犯意各別，行為互殊，罪名互異，
    應分論併罰。爰審酌被告因婚姻不睦即傷害、恐嚇至親之配偶，殊屬非是，並考
    量其智識程度、犯罪時所受之刺激、手段、目的、所生危害及犯罪後態度等一切
    情狀，量處如主文所示之刑，並諭知易科罰金之折算標準。又被告前未曾受有期
    徒刑以上刑之宣告，此有臺灣花蓮地方法院檢察署刑案資料查註紀錄表在卷可查
    ，其因一時失慮，偶罹刑典，告訴人亦當庭陳稱被告有向他下跪，伊不撤回告訴
    係怕被告反告伊履行同居義務等詞，顯見被告事後已深具悔意，而告訴人內心亦
    非毫無原諒之意，堪認被告經此刑之宣告後，應知警惕而無再犯之虞，本院因認
    暫不執行其刑為當，予以宣告緩刑，並依家庭暴力防治法第三十條第一項之規定
    ，諭知於其緩刑期內付保護管束，以啟自新。扣案之小山刀一把為被告供犯罪所
    用之物，且屬被告所有，業據其陳明在卷，爰依法沒收之。
據上論斷，應依刑事訴訟法第二百九十九條第一項前段，刑法第五十六條、第二百七
十七條第一項、第三百零五條、第四十一條第一項前段、第五十一條第六款、第七十
四條第一款、第三十八條第一項第二款，家庭暴力防治法第三十條第一項，罰金罰鍰
提高標準條例第一條前段、第二條，判決如主文。
本案經檢察官李子春到庭執行職務。
中      華      民      國    九十      年      八      月    二十一    日
                            臺灣花蓮地方法院刑事庭
                                  法  官  鄭培麗
右正本證明與原本無異。
如對本判決不服，應於送達後十日內，向本院提出上訴狀。（應抄附繕本）告訴人或
被害人如對於本判決不服者，應具備理由請求檢察官上訴，其上訴期間之計算係以檢
察官收受判決正本之日期為準。
                                  法院書記官
中      華      民      國    九十      年      八      月    二十二    日
附錄本判決論罪之法律條文：
刑法第二百七十七條：
傷害人之身體或健康者，處三年以下有期徒刑，拘役或一千元以下罰金。
犯前項之罪，因而致人於死者，處無期徒刑或七年以上有期徒刑，致重傷者，處三年
以上、十年以下有期徒刑。
刑法第三百零五條：
以加害生命、身體、自由、名譽、財產之事恐嚇他人，致生危害於安全者，處二年以
下有期徒刑、拘役或三百元以下罰金。
家庭暴力防治條例：
犯家庭暴力罪或違反保護令罪而受緩刑之宣告者，在緩刑期內應付保護管束。


司法院資訊處製作；財團法人民間司法改革基金會備份。
